最高法院刑事判決　　　　　　　　　　　　　　　九十一年度台上字第五三一八號
　　上　訴　人　甲○○
　　　　　　　　乙○○
右上訴人等因殺人等罪案件，不服台灣高等法院台南分院中華民國九十一年七月三日
第二審更審判決（九十一年度上更(二)字第一八五號，起訴案號：台灣台南地方法院檢
察署八十九年度偵字第四五０八、四七三七、四八一七、四九三０號），提起上訴，
本院判決如左：
    主  文
上訴駁回。
    理  由
一關於殺人部分
1.上訴人甲○○部分
按刑事訴訟法第三百七十七條規定，上訴於第三審法院，非以判決違背法令為理由，
不得為之。是提起第三審上訴，應以原判決違背法令為理由，係屬法定要件。如果上
訴理由狀並未依據卷內訴訟資料，具體指摘原判決不適用何種法則或如何適用不當，
或所指摘原判決違法情事，顯與法律規定得為第三審上訴理由之違法情形，不相適合
時，均應認其上訴為違背法律上之程式，予以駁回。本件上訴人甲○○上訴意旨略稱
：(一)原判決對於上訴人與乙○○如何形成殺害曾哲彬之犯意聯絡，並未說明其所憑之
依據及理由，顯有判決理由未備之違法。又原判決認定上訴人以安全帽揮打曾哲彬頭
部有殺人之間接故意，難符經驗與論理法則亦非適法。再原判決對上訴人主觀上是否
確信會發生致死之結果，並未論述，亦非合法云云。
惟查原判決依憑上訴人甲○○不利於己之部分自白，共同被告乙○○、王盈智、蔡佳
霖、李健良、鄭仲信、楊迪文、王士銘、賴信益等不利於甲○○之部分供述，證人潘
柳吉、林思穎、周慶太之證言，犯案時ＫＴＶ現場所錄之錄影帶三捲，扣案之安全帽
及告訴人林文上被毆受傷之驗斷證明書、國立成功大學醫學院附設醫院曾哲彬病危通
知單各一紙，內政部警政署刑事警察局法醫解剖鑑定報告、鑑驗書、檢察官勘驗筆錄
各一份等證據資料，資以認定甲○○有原判決事實欄所記載關於共同殺人部分之事實
，因而撤銷第一審關於甲○○殺人部分不當之判決，改判仍論處甲○○共同殺人罪刑
（處有期徒刑壹拾貳年），已詳述其所依憑之證據及理由。對於甲○○辯稱其基於自
衛始持安全帽打曾哲彬並無致其於死之殺人犯意云云，認屬畏罪避就之詞，不足採信
，亦在判決內詳予指駁並說明其理由。原判決所為論述，核與卷證資枓相符，從形式
上觀察，並無違背法令之情形。按認事採證，證據之取拾及證據證明力之判斷，俱屬
事實審法院之職權，苟無違背證據法則，自不能指為違法。原判決對於上訴人有本件
共同殺人罪刑部分，已說明其所依憑之證據及理由，並無違背證據法則，亦無判決理
由不備及適用法則不當之違法。上訴意旨徒憑己意任意指摘原判決有採證違背證據法
則、判決理由不備及適用法則不當之違法，核與法律規定得為第三審上訴理由之違法
情形不相適合，應認甲○○關於共同殺人部分之上訴違背法律上之程式，予以駁回。
2.上訴人乙○○部分
查第三審上訴書狀，應述上訴之理由，其未述者，得於提起上訴後十日內補提理
由書於原審法院，已逾上述期間，而於第三審法院未判決前仍未提出上訴理由書狀者
，第三審法院應以判決駁回之，刑事訴訟法第三百八十二條第一項、第三百九十五條
後段規定甚明。上訴人乙○○對於原判決關於殺人部分，於民國九十一年七月二十二
日提起上訴，並未述理由，迄今逾期已久，於本院未判決前仍未提出，依上開規定
其此部分上訴自非合法，應予駁回。
二關於傷害部分
按刑事訴訟法第三百七十六條所列各罪之案件，經第二審判決者，不得上訴於第三審
法院，法有明文。本件上訴人甲○○、乙○○另因傷害案件，原審係依刑法第二百七
十七條第一項論處罪刑，核屬刑事訴訟法第三百七十六條第一款之案件，依首開說明
，既經第二審判決，自不得上訴於第三審法院，上訴人等竟復對此部分提起上訴，顯
為法所不許。應認渠等此部分上訴為不合法，予以駁回。
據上論結，應依刑事訴訟法第三百九十五條，判決如主文。
中      華      民      國    九十一    年      九      月     十九     日
                              最高法院刑事第八庭
                                  審判長法官  莊  登  照
                                        法官  洪  明  輝
                                        法官  黃  一  鑫
                                        法官  魏  新  和
                                        法官  林  秀  夫
      右正本證明與原本無異
                                              書  記  官
中      華      民      國    九十一    年      九      月    二十六    日
